【裁判字號】    99,易,1203
【裁判日期】    991216
【裁判案由】    竊盜
【裁判全文】
臺灣彰化地方法院刑事判決              99年度易字第1203號
公  訴  人  臺灣彰化地方法院檢察署檢察官
被      告  李正宗
上列被告因竊盜案件，經檢察官提起公訴（99年度偵字第10002
、10305 號），本院判決如下：
    主  文
李正宗竊盜，累犯，處有期徒刑伍月；又攜帶兇器竊盜，累犯，
處有期徒刑拾月，扣案之大油壓剪、小油壓剪、美工刀、手電筒
各壹支，均沒收。應執行有期徒刑壹年貳月，扣案大油壓剪、小
油壓剪、美工刀、手電筒各壹支，均沒收。
    事  實
一、李正宗前於民國84年間因懲治盜匪條例案件，經本院以84年
    度訴字第858 號判決判處有期徒刑7 年6 月確定，入監執行
    後，於88年8 月11日縮短刑期假釋出監；嗣於89年間因妨害
    自由等案件，經臺灣高等法院以90年度上訴字第886 號判決
    判處有期徒刑1 年、8 月，應執行有期徒刑1 年6 月；又因
    侵占案件，經本院以91年度彰簡字第322 號判決判處有期徒
    刑6 月確定，上開二案之罪，經本院以92年度聲字第41號裁
    定應執行有期徒刑2 年確定，並撤銷上開假釋執行殘刑3 年
    2 月16日，接續執行後，於91年5 月29日入監執行，於96年
    1 月30日縮短刑期假釋出監並付保護管束，於96年3 月24日
    保護管束期滿，假釋未經撤銷視為執行完畢。又於97年間因
    竊盜案件，經臺灣臺中地方法院以97年度簡字第941 號判決
    判處有期徒刑4 月；另因竊盜案件，經臺灣臺中地方法院以
    97年度易字第3709號判決判處有期徒刑4 月，經上訴後，由
    臺灣高等法院臺中分院以98年度上易字第1091號判決駁回上
    訴確定，並經同法院以98年度聲字第2241號裁定定應執行刑
    為有期徒刑7 月確定，而於99年6 月9 日易科罰金執行完畢
    。詎猶不知悔改，竟意圖為自己不法之所有，先後為下列犯
    行：
（一）於99年10月9 日下午5 時20分許，在彰化縣彰化市○○路
      ○○道一號高速公路涵洞下），徒手竊取施俊男所有之拖
      吊車用車輪固定器6 支（價值約新臺幣【下同】18,000元
      ），得手後於同日下午5 時50分許放置自己騎乘之機車上
      ，惟旋遭施俊男之員工林政毅發現阻止，李正宗因而將該
      等固定器返還後離去。
（二）於99年11月8 日凌晨1 時許，在彰化縣彰化市○○路後火
      車站停車場內，持自備手電筒1 支及足供兇器使用之大油
      壓剪、小油壓剪、美工刀各1 支，竊取陳文瑞所有之電線
      1 批（重約59.35 公斤、價值約15,000元），得手後置入
      自己攜帶之黑色塑膠袋內，先藏於該處草叢而離去。李正
      宗復於同日凌晨4時30分許，返回前址欲將該等電線運走
      變賣時，適為巡邏員警發現而當場逮捕，並扣得前開大油
      壓剪、小油壓剪、美工刀及手電筒各1支。
二、案經施俊男訴由彰化縣警察局彰化分局報告臺灣彰化地方法
    院檢察署檢察官偵查起訴。
    理  由
一、查本案全部卷證，公訴人、被告均不爭執其證據能力，本院
    復衡以該等供述及非供述證據作成時之情況，應為適當，是
    可認後述所引用證據之證據能力均無疑義，合先敘明。
二、訊據被告李正宗對上開犯罪事實均坦承不諱，並經證人即被
    害人施俊男、證人林政毅、陳文瑞於警詢時指述綦詳，復有
    贓物認領保管單、監視器翻拍畫面暨現場照片共16張、贓證
    物暨現場照片共10幀在卷可稽，此外，並有扣案之大油壓剪
    、小油壓剪、美工刀、手電筒各1 支在卷可資佐證，足認被
    告之自白確與事實相符，其上開竊盜犯行堪予認定。
三、按刑法第321 條第1 項第3 款之攜帶兇器竊盜罪，係以行為
    人攜帶兇器竊盜為其加重條件，此所謂兇器，其種類並無限
    制，凡客觀上足對人之生命、身體、安全構成威脅，具有危
    險性之兇器均屬之，且祇須行竊時攜帶此種具有危險性之兇
    器為已足，並不以攜帶之初有行兇之意圖為必要（最高法院
    79年臺上字第5253號判例意旨參照）。查本案被告於行竊時
    所使用之大、小油壓剪、美工刀等物均質地堅硬，甚為鋒利
    ，客觀上自足以對他人之生命、身體、安全構成威脅，具有
    危險性，均為刑法第321 條第1 項第3 款所稱之兇器無疑。
    另查被告於犯罪事實欄（二）竊取電線1 批時，被告已將上
    開電線剪斷置於自己所攜帶之黑色塑膠袋內，並藏置於該處
    草叢內而離去，欲待天亮時再拿去變賣，此據被告於本院訊
    問時陳明在卷（見本院99年11月18日訊問筆錄），則上開電
    線1 批顯均已置於被告之實力支配之下，其事後於凌晨4 時
    30分許，返回該處取回置放電線之塑膠袋行為，僅屬被告事
    後處分上開贓物之行為，當為竊盜行為所包括評價，不另論
    擬。是核被告李正宗就犯罪事實欄（一）所為，係犯刑法第
    320條第1項之竊盜罪；就犯罪事實欄（二）所為，則係犯刑
    法第321條第1項第3款之攜帶兇器竊盜罪。又被告所犯上開2
    罪間，犯意各別，行為互殊，應予分論併罰。再被告有上開
    犯罪事實欄所載之前科紀錄，而於99年6月9日執行完畢等情
    ，有臺灣高等法院被告前案紀錄表1份附卷可稽，其於5年以
    內故意再犯本件有期徒刑以上之罪，均為累犯，應依刑法第
    47條第1項之規定，分別加重其刑。爰審酌被告正值壯年，
    不思以正當手段獲取財物，為求金錢之花用而竊取他人之財
    物，欠缺尊重他人財物之觀念，所竊得之財物價值非輕，實
    屬可議，惟念及被告於犯後尚知坦承犯行，非無悔意，所竊
    得之物均已返還於被害人，並考量其犯罪之動機、目的、手
    段、生活狀況、被害人所受損害等一切情狀，分別量處如主
    文所示之刑，並定其應執行之刑，以資懲儆。至扣案之大油
    壓剪、小油壓剪、美工刀、手電筒各1支，則均為被告所有
    供本件竊盜犯罪所用之物，此據被告於本院審理時供承明確
    ，爰依刑法第38條第1項第2款之規定，併予宣告沒收。
據上論斷，應依刑事訴訟法第299 條第1 項前段，刑法第320 條
第1 項、第321 條第1 項第3 款、第47條第1 項、第51條第5 款
、第38條第1項第2款，判決如主文。
本案經檢察官楊聰輝到庭執行職務。
中    華    民    國    99    年    12    月    16    日
                  刑事第九庭    法  官  蕭文學
以上正本證明與原本無異。
如不服本判決應於收受判決後10日內向本院提出上訴書狀，並應
敘述具體理由；其未敘述上訴理由者，應於上訴期間屆滿後20日
內向本院補提理由書(均須按他造當事人之人數附繕本)「切勿逕
送上級法院」。
告訴人或被害人對於判決如有不服具備理由請求檢察官上訴者，
其上訴期間之計算係以檢察官收受判決正本之日期為準。
中    華    民    國    99    年    12    月    16    日
                                書記官  卓俊杰
附錄本案論罪科刑法條全文：
中華民國刑法第320條
意圖為自己或第三人不法之所有，而竊取他人之動產者，為竊盜
罪，處5 年以下有期徒刑、拘役或5 百元以下罰金。
意圖為自己或第三人不法之利益，而竊佔他人之不動產者，依前
項之規定處斷。
前二項之未遂犯罰之。
中華民國刑法第321條
犯竊盜罪而有左列情形之一者，處6 月以上、5 年以下有期徒刑
：
一  於夜間侵入住宅或有人居住之建築物、船艦或隱匿其內而犯
    之者。
二  毀越門扇、牆垣或其他安全設備而犯之者。
三  攜帶兇器而犯之者。
四  結夥三人以上而犯之者。
五  乘火災、水災或其他災害之際而犯之者。
六  在車站或埠頭而犯之者。
前項之未遂犯罰之。

司法院資訊處製作；財團法人民間司法改革基金會備份。
